臺灣高等法院高雄分院刑事判決       100年度上訴字第1780號
上  訴  人
即  被  告  王睿賢
            李智豪
上列上訴人因毒品危害防制條例案件，不服臺灣高雄地方法院10
0 年度訴字第408 號中華民國100 年9 月6 日第一審判決（起訴
案號：臺灣高雄地方法院檢察署100 年度偵字第6311、6557、65
58、6784號，移送原審併辦案號：臺灣臺南地方法院檢察署100
年度毒偵字第874 號），提起上訴，本院判決如下：
    主  文
上訴駁回。
    理  由
一、按不服地方法院之第一審判決而上訴者，應向管轄第二審之
    高等法院為之。上訴書狀應敘述具體理由。第二審法院認為
    上訴書狀未敘述理由或上訴有第362 條前段之情形者，應以
    判決駁回之，刑事訴訟法第361 條第1 項、第2 項、第367
    條前段定有明文。又原審依實體法或程序法得依職權自由裁
    量之事項（如刑之酌減、量定及定執行刑等），不得任意指
    摘，否則非屬具體理由，可逕由程序上予以駁回（最高法院
    民國71年3 月2 日71年度第3 次刑事庭會議決議三參考）；
    必須具體表明原審判決所為自由裁量之行使，未合乎法律之
    目的，違背內部性界限，而屬權利濫用之違法，或違反比例
    原則、平等原則、公平正義等法則，始足當之。
二、本件上訴人即被告王睿賢經原審論以共同販賣第三級毒品，
    共4 罪，各處如附表主文欄編號一至四所示之刑。應執行有
    期徒刑4 年；扣案第三級毒品愷他命拾壹包（合計驗前淨重
    拾點伍伍公克、驗後淨重拾點伍柒公克）及行動電
    話壹支（SONY ERICSSON 廠牌，不含0000000000
    號門號卡）均沒收，未扣案共同販毒所得新臺幣貳仟貳佰元
    應與許崇豪連帶沒收，如全部或一部不能沒收時，以其與許
    崇豪之財產連帶抵償之，未扣案共同販毒所得新臺幣貳萬玖
    仟捌佰元，應與許崇豪、于聖杰連帶沒收，如全部或一部不
    能沒收時，以其與許崇豪、于聖杰之財產連帶抵償之。上訴
    人即被告李智豪經原審論以施用第二級毒品罪，量處有期徒
    刑8 月，扣案第二級毒品甲基安非他命貳包（合計驗前淨重
    零點玖貳公克、驗後淨重零點玖壹伍公克）均沒收銷燬；又
    轉讓第三級毒品罪，處有期徒刑4 月，扣案第三級毒品愷他
    命壹包（驗前淨重零點陸零伍公克、驗後淨重零點陸公克）
    沒收。並定其應執行刑有期徒刑10月，扣案第二級毒品甲基
    安非他命貳包（合計驗前淨重零點玖貳公克、驗後淨重零點
    玖壹伍公克）均沒收銷燬、第三級毒品愷他命壹包（驗前淨
    重零點陸零伍公克、驗後淨重零點陸公克）沒收。已經分別
    敘述被告王睿賢、李智豪2 人量刑審酌之一切情狀（被告王
    睿賢明知愷他命係列管之第三級毒品，竟予以販售圖利，助
    長毒品氾濫，戕害他人身心健康，對社會治安造成影響非輕
    ，所為實不宜輕縱，惟念被告年輕識淺，犯後已坦承犯行，
    態度良好，堪認其尚有悔悟之意，又被告王睿賢販賣4 次、
    販賣金額達32,000元；參與本案犯行之情節輕重暨分擔程度
    ，復斟酌其犯罪動機、目的、手段、生活狀況、智識程度，
    及被告王睿賢之素行欠佳等一切情狀；另被告李智豪明知愷
    他命係列管之第三級毒品，竟無償轉讓他人，助長毒品氾濫
    ，戕害他人身心健康，對社會治安造成影響非輕，又其曾有
    多次施用毒品前科，分別經法院判處有期徒刑2 月、6 月、
    6 月確定，猶不思戒除毒癮，再度施用第二級毒品，顯見其
    並無堅定戒癮之決心，所為均有不該，惟念其轉讓毒品愷他
    命之數量甚少、次數僅1 次，而施用毒品甲基安非他命終歸
    戕害其自身健康之行為，尚未直接危害他人，及犯後復均已
    坦承上開犯行，態度尚佳等一切情狀），在客觀上並無不當
    之處。上訴人王睿賢於上訴期間屆滿前（100 年9 月26日屆
    滿）之100 年9 月16日具狀提起上訴，並於100 年10月17日
    補提出上訴理由書（原審法官已指示書記官以電話通知原審
    辯護人協助王睿賢提出上訴理由）；另上訴人李智豪於上訴
    期間屆滿前（100 年9 月27日屆滿）之100 年9 月8 日具狀
    提起上訴（原審辯護人撰狀）。但王睿賢之上訴理由僅表示
    ：「被告王睿賢販賣第三級毒品之次數雖有4 次，惟各次犯
    行之期間大多在99年6 月底至7 月底間，僅有1 次係99年8
    月12日，尤其99年7 月20日即有2 次犯行，犯行甚為密接，
    顯見被告販賣對象單純，對社會法益侵害不大，另參酌臺灣
    苗栗地方法院98年度訴字第604 號違反毒品危害防制條例案
    件刑事判決，該行為人販賣第三級毒品愷他命共計42罪，各
    犯行處有期徒刑5 年1 月，定應執行刑5 年4 月，兩相對比
    ，本件被告定應執行刑刑度實屬過高而有未當。請依刑法第
    59條規定酌量減輕被告刑期」云云，指摘原判決不當；另李
    智豪之上訴理由僅表示：「本件被告李智豪於偵審期間均自
    白犯罪，惟法院判刑太重，希望能減輕其刑」云云，亦指摘
    原判決不當。然查：就被告王睿賢部分，被告王睿賢共犯販
    賣第三級毒品4 罪，其中3 次各判處有期徒刑2 年8 月，另
    1 次判處有期徒刑2 年10月，4 次合併之刑期為10年10月，
    原審僅定應執行刑4 年，顯然已經過輕，衡之一般同類判決
    已經從輕，在客觀上並未過重。至於臺灣苗栗地方法院98年
    度訴字第604 號違反毒品危害防制條例案件刑事判決，該行
    為人販賣第三級毒品愷他命共計42罪，各犯行處有期徒刑5
    年1 月，定應執行刑5 年4 月一節，僅係特殊個案，並不足
    為一般量刑之標準，亦無從據以認定本案量刑過重之依據。
    至於毒品因有成癮性，一旦施用，將陷入不能自拔之地步，
    其危害至深且鉅，且愷他命之危害性及可罰性屢經媒體報導
    、轉載，應為一般人所警惕，且販售第三級毒品圖利，助長
    氾濫，戕害他人身心健康，對社會治安造成影響非輕，因此
    販賣毒品之行為，並無刑法第59條規定之適用，至為顯然。
    另就被告李智豪方面，原審亦已經審酌被告李智豪已坦承犯
    行，認為態度尚佳而量處徒刑並定其應執行刑，在客觀上亦
    未過重。此外，被告王睿賢、李智豪又未敘述原審判決已經
    依據其職權得自由裁量、審酌之量刑，有何未合乎法律之目
    的，違背內部性界限，或違反比例原則、平等原則、公平正
    義等法則，導致量刑過重或被告王睿賢部分應另依刑法第59
    條酌減其刑之具體理由，此有上訴狀及上訴理由狀分別在卷
    可按。揆之上開規定，上訴人王睿賢、李智豪等之上訴均顯
    屬違背法律上之程式，應由本院依同法第367 條前段、第37
    2 條規定，不經言詞辯論，逕行判決如主文。
中    華    民    國   100    年    11    月    24    日
                刑事第五庭    審判長法  官  曾永宗
                                    法  官  鍾宗霖
                                    法  官  任森銓
以上正本證明與原本無異。
王睿賢部分，如不服本判決應於收受本判決後10日內向本院提出
上訴書狀，其未敘述上訴理由者，並得於提起上訴後10日內向本
院補提理由書狀（應附繕本）。
李智豪部分，不得上訴。
中    華    民    國   100    年    11    月    24    日
                                    書記官  呂素珍
附表：
┌─┬───┬───────────────────────────┐
│編│對應  │                主           文                       │
│號│事實  │                                                      │
├─┼───┼───────────────────────────┤
│1 │事實  │許崇豪、王睿賢共同販賣第三級毒品，各處有期徒刑貳年捌月│
│  │一之(一)│，扣案行動電話壹支（SONY ERICSSON 廠牌，不含其內０九八│
│  │      │0000000號門號卡）沒收，未扣案共同販毒所得新臺幣│
│  │      │壹仟柒佰元應連帶沒收，如全部或一部不能沒收時，以許崇豪│
│  │      │、王睿賢之財產連帶抵償之。                            │
├─┼───┼───────────────────────────┤
│2 │事實  │許崇豪、王睿賢共同販賣第三級毒品，各處有期徒刑貳年捌月│
│  │一之(二)│，扣案行動電話壹支（SONY ERICSSON 廠牌，不含其內０九八│
│  │      │0000000號門號卡）沒收，未扣案共同販毒所得新臺幣│
│  │      │伍佰元應連帶沒收，如全部或一部不能沒收時，以許崇豪、王│
│  │      │睿賢之財產連帶抵償之。                                │
├─┼───┼───────────────────────────┤
│3 │事實  │許崇豪、王睿賢、于聖杰共同販賣第三級毒品，各處有期徒刑│
│  │一之(三)│貳年捌月，扣案行動電話壹支（SONY ERICSSON 廠牌，不含其│
│  │      │內000000000號門號卡）沒收，未扣案共同販毒所得│
│  │      │新臺幣壹仟捌佰元應連帶沒收，如全部或一部不能沒收時，以│
│  │      │許崇豪、王睿賢、于聖杰之財產連帶抵償之。              │
├─┼───┼───────────────────────────┤
│4 │事實  │許崇豪、王睿賢、于聖杰共同販賣第三級毒品，各處有期徒刑│
│  │一之(四)│貳年拾月，扣案第三級毒品愷他命拾壹包（合計驗前淨重拾│
│  │      │點伍伍公克、驗後淨重拾點伍柒公克）及行動電話壹支│
│  │      │（SONY ERICSSON 廠牌，不含其內0000000000號門│
│  │      │號卡）均沒收，未扣案共同販毒所得新臺幣貳萬捌仟元應連帶│
│  │      │沒收，如全部或一部不能沒收時，以許崇豪、王睿賢、于聖杰│
│  │      │之財產連帶抵償之。                                    │
└─┴───┴───────────────────────────┘